Luciana Correa

lucianacorrea.com.ar | info@lucianacorrea.com.ar | https://www.linkedin.com/in/correa-luciana/

Diseñadora Gráfica - UX/UI Argentina

Resumen Profesional

Diseñadora gráfica y de UI/UX con seis años de experiencia como freelancer y dos años como traductora en la industria de la salud. Me especializo en crear marcas que se destaquen y conecten con sus usuarios, a través de una comunicación empática, entendiendo sus necesidades, además de garantizar accesibilidad. Apasionada por resolver desafíos de diseño que ayuden a prosperar con éxito.

Experiencia

Freelance Graphic & UI Designer

Clientes Varios | 2018 - Presente

- Creación de sitios web, manuales y materiales publicitarios para clientes en los sectores de coaching y marketing, utilizando Adobe Software, HTML y CSS.
- Rediseño del sitio web para Coaching y Psicología, aumentando el tráfico en un 24% e impulsando las inscripciones en cursos en un 19%.
- Desarrollo de la identidad visual para Coaching y Psicología, incluyendo diseño de logotipos, newsletters, eBooks y presentaciones.
- Promoción para pequeños emprendimientos por medio de campañas en redes sociales.
- Investigaciones y pruebas con usuarios para optimizar el UX de una app de estudios.
- Gestioné exitosas campañas de newsletters promocionando cursos de coaching y marketing, utilizando Mailchimp y otras herramientas de email marketing.

Traductor e Interprete

Hospital Austral | 2022 - Presente

- Facilitación de la comunicación entre proveedores de salud y pacientes que no hablan Español.
- Interpretación de trámites y documentos para pacientes.

Educación

Nueva Escuela de Diseño 2013-2014

Diseñadora Web

Escuela Da Vinci 2015-2019

Diseñadora Gráfica

Certificados 2023-2024

Coursera UI/UX Design Specialization, Coursera Marketing Specialization.

Habilidades

Herramientas de Diseño

Adobe Creative Suite (Photoshop, Illustrator, Premiere, After Effects, Audition, Indesign), Figma.

Código

HTML, CSS, JavaScript, Bootstrap, jQuery.

Técnicas

Pruebas de Usabilidad, Prototipos, Creación de Esquemas, Arquitectura de la Información, Diseño Responsivo, Diseño de Aplicaciones.

Investigación UX

Entrevistas a Usuarios, Encuestas, Pruebas A/B, Análisis Cualitativo y Cuantitativo.